【裁判字號】    92,易,707
【裁判日期】    920821
【裁判案由】    贓物
【裁判全文】
臺灣彰化地方法院刑事判決                          九十二年度易字第七七號
    公  訴  人  臺灣彰化地方法院檢察署檢察官
    被      告  甲○○
右列被告因贓物案件，經檢察官聲請簡易判決處刑（九十二年度偵字第三九一三號）
，本院彰化簡易庭認不宜以簡易判決處刑，簽移本院改依通常程序審理，本院判決如
左：
    主      文
甲○○收受贓物，處拘役伍拾玖日，如易科罰金，以佰元折算壹日。
    事      實
一、甲○○明知真實年籍不詳，姓名為「丙○○」之男子所持有之車牌號碼ＫＶＳ—
    七三二號機車，係來路不明之贓車（該車係乙○○所有，於民國九十二年四月二
    十八日二十二時許，在彰化縣伸港鄉○○路○段四六四巷十八號前失竊，價值據
    乙○○稱約為新台幣二萬元），竟仍於九十二年五月四日，在彰化縣伸港鄉定興
    村興安宮前，未同時借用行車執照之情形下，逕向該姓名為「丙○○」之男子借
    用，而予以收受，做為交通工具使用。嗣於九十二年五月七日二十二時許，甲○○騎乘上開機車行經彰化縣伸港鄉○○村○○路與和平路口之際，為警查獲。
二、案經彰化縣警察局和美分局報請臺灣彰化地方法院檢察署檢察官偵查後，聲請簡
    易判決處刑，由本院改依通常程序審理。
    理  由
一、查檢察官聲請以簡易判決處刑之案件，經法院認為有刑事訴訟法第四百五十一條
    之一第四項但書之情形者，應適用通常程序審判之，同法第四百五十二條定有明
    文。本院認本件有刑事訴訟法第四百五十一條之一第四項但書之情形，不得以簡
    易判決處刑，應適用通常程序審理之，合先敘明。
二、訊據被告甲○○固坦承於右揭時、地，未同時借用行車執照之情形下，逕向「丙○○」借用上開機車，嗣為警查獲該車係贓車等情不諱，惟矢口否認有何收受贓
    物之犯行，辯稱：伊不知道該機車是贓車，伊知道丙○○以前曾偷過車，但伊向
    丙○○借用該車時還有特地問他該機車是何人所有，他說是他朋友的云云。惟查
    ：被告所騎乘之車號ＫＶＳ—七三二號機車，係乙○○所有，於九十二年四月二
    十八日二十二時許，在彰化縣伸港鄉○○路○段四六四巷十八號前失竊等情，業
    據被害人乙○○於警詢中指訴明確，並有贓物認領保管單、查詢車輛認可資料及
    照片三幀附卷可稽，該車性質核屬他人財產犯罪所得之贓物，要屬無疑。又公路
    監理機關發照管理之汽、機車輛，駕駛人須隨身攜帶行車執照，俾供員警攔查辨
    識車輛歸屬，此係社會通常慣行之常態事實，被告當無諉為不知之理，且被告明
    知「丙○○」曾有竊取車輛之犯行，並於借用該機車時對該車來源已有所懷疑，
    竟猶未能主動向「丙○○」索討行車執照以供警察稽核所需，實難認其無贓物之
    認識；況被告於本院調查時供稱：向丙○○借車後翌日（即九十二年五月五日）
    ，丙○○的朋友就告訴伊該機車是贓車等語（見本院卷第五十六頁筆錄），而被
    告係於九十二年五月七日二十二時許，始為警查獲其騎乘該機車等情，參以被告
    於偵訊中所供稱：丙○○之父母在伊家裡工作，他們所住的房子也是向伊家租的
    等語（見偵查卷第二十一頁背面筆錄），足見被告經他人告知該機車係贓車後，
    不但未將該機車騎至「丙○○」住處歸還，反仍繼續騎乘使用之，益徵其於借用
    該機車之時應已知悉該車來源並非合法無瑕，否則其豈會無視於他人之警告而仍
    繼續騎乘該贓車？再本院為求慎重，依被告所供稱「丙○○」曾有竊盜之前案紀
    錄等情，調取姓名為「丙○○」之被告全國前案紀錄表，並分別向高雄市政府警
    察局、台北縣警察局函調其等轄區內名為「丙○○」之口卡片等件（附於本院卷
    第十七頁至第四十三頁）到院，復由本院於訊問時提示予被告辨認，惟被告稱均
    非交車予伊使用之人，被告又遲未供出「丙○○」之真實年籍可供本院調查，尚
    無從據以推翻前揭對其不利之認定。從而，被告上開所辯，顯係事後卸責之詞，
    不足採信。綜上所述，本件事證已臻明確，被告犯行洵堪認定。
三、核被告所為，係犯刑法第三百四十九條第一項之收受贓物罪。爰審酌被告犯罪之
    目的、動機均僅係為貪圖一己之便利，而收受他人財產犯罪所得之物，致原所有
    人追查其所有之物更為困難，惟被告犯罪手段尚屬平和，所生之危害程度非鉅，
    暨考量該機車之價值，被告前已有竊盜之非行紀錄（參前案紀錄表），品行非佳
    ，及其智識程度、犯後猶未坦承犯行之態度等一切情狀，量處如主文所示之刑，
    併諭知易科罰金之折算標準，以示懲儆。
據上論斷，應依刑事訴訟法第二百九十九條第一項前段、第四百五十二條，刑法第三
百四十九條第一項、第四十一條第一項前段，罰金罰鍰提高標準條例第一條前段、第
二條，判決如主文。
本案經檢察官簡志祥到庭執行職務。
中      華      民      國    九十二    年      八      月    二十一    日
                              臺灣彰化地方法院刑事第一庭
                                     審判長法官   葉   榮   郎
                                     法      官   陳   秋   錦
                                     法      官   簡   璽   容
右正本證明與原本無異。
如不服本判決，應於判決送達後十日內向本院提出上訴狀( 須附繕本 )。
告訴人或被害人對於判決如有不服具備理由請求檢察官上訴者，其上訴期間之計算係
以檢察官收受判決正本之日期為準。
                                     法院書記官   王   惠   嬌
中      華      民      國    九十二    年      八      月    二十二    日
刑法第三百四十九條
收受贓物者，處三年以下有期徒刑、拘役或五百元以下罰金。
搬運、寄藏、故買贓物或為牙保者，處五年以下有期徒刑、拘役或科或併科一千元以
下罰金。
因贓物變得之財物，以贓物論。


司法院資訊處製作；財團法人民間司法改革基金會備份。
